# 求助陈版主，存货跌价准备转销期间的疑问

提问人：liuweisheng 时间：2021-11-27 16:49:42
A公司存货各月末存货减值准备余额都大于 0 ； 2020 年初存货跌价 30 万元， 2021 年转销是应该每月根据月初计提跌价进行转销，还是 2021 年全年转销 30 万元；两种方法会导致 21 年营业成本和资产减值损失科目金额不一致。谢谢版主解惑。

回答人：chenyiwei
实务中一般根据对外公布财务报表的频率进行存货跌价准备的计提和结转（即每个报告期末进行一次）。也有不少企业仅在年底做一次计提和转销的调整，但该做法并不恰当。